---
title: ""
author: ""
output:
  md_document:
  variant: markdown_github
editor_options: 
  chunk_output_type: console
---



```{r, include = FALSE, eval = FALSE}
rmarkdown::render(input = "./README.Rmd", 
                  output_file = "./README.md")
```

```{r project_setup, include = FALSE}
library(dplyr)
library(jsonlite)
library(ckanr)
library(readr)
library(knitr)
library(glue)
```

Avoimen datan käyttöesimerkit
=========================================

**TOISTAISEKSI TESTIKÄYTÖSSÄ!!**

Tässä projektissa julkaistaan käyttöesimerkkejä R- ja Python-kielillä, jotta pääset helpommin alkuun Kelan avoimen datan hyödyntämisessä.

R-kieliset lähdekoodit ja käännetyt esimerkit `.md`-muodossa löytyvät kunkin datan nimen ja julkaisupäivämäärän mukaisista kansiosta. Samoissa kansioissa on myös Python Jupyter notebookit. Kehitysehdotukset issueihin. Pull requesteja otetaan mielellään vastaan!


```{r, echo = FALSE}
ckanr_setup(url = "https://beta.avoindata.fi/data/fi/")

org <- ckanr::organization_show(id = "585d86c0-f642-482c-852a-9cfb6312a5eb", 
                                include_datasets = TRUE)
# listaa paketit, resurssit ja niiden id:t
pacs <- org$packages
pacs_list <- list()
for(i in 1:length(pacs)){
  
  pac_id <- pacs[[i]]$id
  pac_temp <- tibble(
    
    package_id = pac_id,
    package_title = pacs[[i]]$title,
    package_name = pacs[[i]]$name,
    package_maintainer = pacs[[i]]$maintainer,
    package_created = pacs[[i]]$metadata_created
  )
  pacs_list[[i]] <- pac_temp
}
dat <- do.call(bind_rows, pacs_list)

dat %>% 
  mutate(
    Julkaistu = substr(package_created, start = 1, stop = 10),
    Data = glue("<a href='https://beta.avoindata.fi/data/fi/dataset/{package_name}'>{package_title}</a>"),
    Käyttöesimerkki = glue("<a href='{Julkaistu}-{package_name}/esimerkki_R.md'>R</a>/<a href='{Julkaistu}-{package_name}/esimerkki_python.ipynb'>Python</a>")
  ) %>% 
    select(Julkaistu,Data,Käyttöesimerkki) %>% 
    kable(format = "markdown", escape = TRUE)
```


***

- {C} Markus Kainu & Co 2019
- Lisenssi: CC-BY 4.0

